最高法院刑事判決　　　　　　　　　　　　　　　八十七年度台上字第三五○八號
　　上　訴　人　甲○○
右上訴人因盜匪案件，不服台灣高等法院中華民國八十七年七月八日第二審判決（八
十七年度上訴字第二四九九號，起訴案號：台灣桃園地方法院檢察署八十六年度偵字
第一三八八七號），提起上訴，本院判決如左：
    主  文
上訴駁回。
    理  由
按刑事訴訟法第三百七十七條規定：上訴於第三審法院，非以判決違背法令為理由，
不得為之。是提起第三審上訴，應以原判決違背法令為理由，係屬法定要件。且必須
依據卷內資料為具體之指摘，並足據以辨認原判決已具備違背法令之形式，始屬相當
。次按證據之憑信力如何，事實審法院依自由心證之原則，本有斟酌取捨之權，苟其
取捨，不違背經驗法則或論理法則，不得任意指為違法，而據為適法之第三審上訴理
由。本件原判決依憑被害人汪和國、陳連枝之指訴，上訴人甲○○亦承認於民國八十
六年九月中旬某日晚間十一時許，在桃園縣桃園市○○路「芝加哥賓館」，及同年月
三十日下午一時十分許，在同市○○路十一巷十三號被害人陳連枝住處二樓，分別與
汪和國、陳連枝飲酒，並拿取汪和國之七千元等情不諱，又被害人汪和國、陳連枝二
人與上訴人之關係均為認識三個多月之朋友，彼此未有任何仇隙等情，復據上訴人於
警訊中供明在卷，衡情被害人汪和國、陳連枝二人應無故為攀誣之虞等證據資料，認
定上訴人有如原判決事實欄所載連續意圖為自己不法所有，以藥劑致使不能抗拒而取
他人之物犯行。因認第一審依刑法第五十六條、懲治盜匪條例第五條第一項第一款之
規定，判處上訴人有期徒刑七年二月，為無不合，予以維持，駁回上訴人在第二審之
上訴，已於理由內詳細敘述其所憑之證據及認定之理由，並說明上訴人所辯伊沒有用
迷藥迷昏被害人，亦沒有拿陳連枝之錢財云云，不足採信。已依據卷內資料詳予指駁
與說明。從形式上觀察，原判決並無違背法令情形存在。上訴意旨就原審根據上述之
證據所為事實之認定，究竟違背如何之證據法則，並未依據卷內訴訟資料為具體之指
摘，徒憑己見就原判決已說明事項或屬原審採證認事職權之適法行使，任意指摘為違
法，且仍為單純事實之爭執，難謂適法之第三審上訴理由。再原審雖未傳訊上訴人之
老闆及調取一審開庭之錄音帶，但最後審判期日調查證據完畢開始辯論前，審判長問
上訴人尚有何證據聲請調查，上訴人答「無」（見原審卷第三十二頁背面）。而本院
為法律審，上訴人在本院始又為此爭執。自非依據卷內資料執為指摘之合法上訴理由
。依上說明，其上訴違背法律上之程式，應予駁回。
據上論結，應依刑事訴訟法第三百九十五條前段，判決如主文。
中      華      民      國    八十七    年      十      月     十五     日
                              最高法院刑事第五庭
                                  審判長法官  陳  錫  奎
                                        法官  王  德  雲
                                        法官  洪  清  江
                                        法官  吳  昆  仁
                                        法官  李  伯  道
      右正本證明與原本無異
                                              書  記  官
中      華      民      國    八十七    年      十      月    二十一    日
